臺灣高雄地方法院民事判決　　　　　　110年度雄簡字第814號
原　　　告　李金昭　
被　　　告　陳金生　
上列當事人間損害賠償事件，本院於民國110 年12月20日辯論終
結，判決如下：
    主  文
被告應給付原告新臺幣12萬元。
原告其餘之訴駁回。
訴訟費用被告負擔20分之12，餘由原告負擔。
本判決第1 項得假執行。
    事實及理由
一、原告主張：被告於民國108 年1 月29日上午12時10分許駕駛
    車輛，沿高雄市前金區六合二路與新盛一街交岔路口迴轉後
    由西往東行駛，適原告徒步穿越六合二路至該處，被告迴轉
    時因而撞擊原告，致原告左近端脛骨粉碎性骨折、雙側髖部
    挫傷、左大腿挫傷，受有非財產上損害，被告應賠償慰撫金
    新臺幣( 下同) 20萬元。依侵權行為法律關係提起本件訴訟
    。並聲明：被告應給付原告20萬元。
二、被告則以：被告就事故發生為有過失，但原告亦與有過失。
    原告就事故所受之傷害有另請求強制險給付，同意不在本件
    請求扣除，與本件慰撫金之請求分別處理。又原告請求慰撫
    金過高等詞置辯。並聲明：原告之訴駁回。
三、按汽車行駛時，駕駛人應注意車前狀況，並隨時採取必要之
    安全措施；設有行人穿越道、人行天橋或人行地下道者，必
    須經由行人穿越道、人行天橋或人行地下道穿越，不得在其
    100 公尺範圍內穿越道路，道路交通安全規則第94條第3 項
    、第134 條第1 款分別定有明文。本件被告就對事故發生有
    過失，為兩造不爭執，堪信為真實。又原告於事故發生時穿
    越馬路係行走在人行穿越道旁，即100 公尺內之黃網狀線區
    ，此有行車紀錄器截圖畫面可參( 見本院109 年度交簡字第
    750 號警卷第57、58頁) 。足見原告穿越馬路未行走行人穿
    越道，並於該處發生事故，就事故之發生亦有過失。審酌兩
    造過失情節及違反之義務程度與事故發生關連性等，認被告
    倘注意車前狀況應能極力避免事故發生，原告行走於行人穿
    越道與否尚難完全避免事故發生，故被告應負較大之肇事責
    任為百分之80，原告為百分之20。
四、次按不法侵害他人之身體、健康、名譽、自由、信用、隱私
    、貞操，或不法侵害其他人格法益而情節重大者，被害人雖
    非財產上之損害，亦得請求賠償相當之金額，民法第195 條
    第1 項定有明文。又按損害之發生或擴大，被害人與有過失
    者，法院得減輕賠償金額，或免除之，民法第217 條第1 項
    定有明文。本件被告過失肇致事故發生，原告因此受有上開
    體傷，已如前述。則原告據此請求被告賠償慰撫金，核與前
    引規定相合，為有理由。審酌原告所受之傷害及兩造財力均
    非鉅等情狀，認原告請求慰撫金15萬元為適當。另原告就事
    故發生亦有過失，依前引民法第217 條規定得減輕被告賠償
    責任，據此，原告得請求之金額應為12萬元【15萬元* （1
    -0.2）＝12萬元】。
五、從而，原告依侵權行為法律關係請求被告給付12萬元有理由
    應予准許。逾此範圍之請求無理由應予駁回。
六、本件係就民事訴訟法第427 條訴訟適用簡易程序所為被告敗
    訴之判決，爰依同法第389 條第1 項第3 款之規定，就原告
    勝訴部分職權宣告假執行。並依職權諭知免為假執行之擔保
    金額。
七、至兩造其餘之攻擊防禦方法及未經援用之證據，經本院斟酌
    後，認為均不足以影響本判決之結果，自無逐一詳予論駁之
    必要，併此敘明。
八、據上論結，原告之訴一部有理由一部無理由，依民事訴訟法
    第436 條第2 項、第79 條、第389 條第1 項第3 款、第392
    條第2 項規定，判決如主文。
中    華    民    國   111    年    1     月    3     日
                  高雄簡易庭  法      官  楊詠惠
以上正本係照原本作成。
如不服本判決，應於送達後20日內，向本院提出上訴狀並表明上
訴理由，如於本判決宣示後送達前提起上訴者，應於判決送達後
20日內補提上訴理由書（須附繕本）。
中    華    民    國   111    年    1     月    3     日
                              書  記  官  蔡佩珊